【裁判字號】    89,交簡上,120
【裁判日期】    900330
【裁判案由】    公共危險
【裁判全文】
臺灣台北地方法院刑事判決          八十九年度交簡上字第一二０號
    上  訴  人  甲○○
    即  被  告
右列上訴人因公共危險等案件，不服本院八十九年度北交簡字第一一九七號中華民國
八十九年七月二十四日第一審判決（聲請案號：八十九年偵字第七三三一號），提起
上訴，本院管轄之第二審合議庭判決如左：
    主      文
上訴駁回。
甲○○緩刑貳年。
    事      實
一、甲○○在台北縣永和市○○路一不知名海產店飲酒，直至民國八十九年四月七日
    凌晨一時許飲閉，因服用啤酒過量，已達反應較慢、感覺減低、思考改變，並影
    響駕駛能力而不能安全駕駛動力交通工具之狀態下，竟駕駛車號ＣＺ－０七０二
    號自用小客車沿台北市○○○路平面車道南向北方向行駛，於同年月日凌晨二時
    四十五分許，途經台北市中山區○○○路、興安街口，欲左轉進入興安街時，本
    應注意汽車駕駛人飲酒後其吐氣所含酒精成份超過每公升０．二五毫克以上者，
    不得駕車，且汽車行駛時，駕駛人應注意車前狀況，並隨時採取必要之安全措施
    ，依當時情形，並無不能注意情事，因酒後應變、駕駛能力均受影響，竟未能注
    意車前狀況，且左轉幅度過大，適有乙○○騎乘車號ＡＮＭ－一一二號重型機車
    ，沿台北市○○街西向東方向行駛，途經上開路口停車等待紅燈欲直行興安街時
    ，為甲○○所駕駛車輛右側車身擦撞，致人車倒地，乙○○因此受有右側大腿骨
    骨折。嗣經乙○○報警處理，甲○○經警測試飲酒後吐氣所含酒精成份濃度已達
    每公升０．五九毫克，始發現上情。
二、案經乙○○訴由台北市政府警察局中山分局報請台灣台北地方法院檢察署檢察官
    聲請簡易判決處刑。
    理      由
一、右開事實，業據被告甲○○坦承不諱，核與告訴人乙○○於警訊中所為指述相符
    ，並有道路交通事故調查報告表、交通事故談話紀錄表等影本在卷為憑，告訴人
    乙○○受有如事實欄所載傷勢，亦有長庚紀念醫院出具診斷證明書一紙附卷可考
    ，又被告飲酒後其吐氣所含酒精成份為每公升０．五九毫克，此亦有酒精測試單
    一紙附卷為憑。按汽車駕駛人飲酒後其吐氣所含酒精成份超過每公升０．二五毫
    克以上者，不得駕車，且汽車行駛時，駕駛人應注意車前狀況，並隨時採取必要
    之安全措施，分別為道路交通安全規則第一百一十四條第二款、第九十四條第三
    項定有明文，因飲酒後吐氣酒精濃度達於每公升０．五毫克時，即有反應較慢、
    感覺減低、影響駕駛之輕到中度之中毒症狀，又如已達於每公升０．五五毫克，
    其肇事率較一般未飲酒者之十倍，此有行政院國軍退除役官兵輔導委員會台北榮
    民總醫院八十八年八月五日（八八）北總內字第二六八六八號函及中央警察大學
    交通學系暨交通管理研究所教授蔡志中之研究報告各一紙在卷可稽，此項認定標
    準僅屬檢警取締酒後駕車之參考，固無拘束本院之效力，惟被告飲酒已達每公升
    ０．五九毫克，且被告於飲酒後因反應遲緩而撞及告訴人乙○○，益證被告飲酒
    後已達不能駕駛動力交通工具之情形；再被告本應注意其飲酒後吐氣所含酒精成
    份已超過每公升０．二五毫克以上，不得駕車，且未注意車前狀況，並隨時採取
    必要之安全措施，竟疏於注意，依當時情形，又無不能注意情事，貿然酒後已不
    能安全駕駛動力交通工具之狀態下仍恣意駕駛，且未發現告訴人乙○○因紅燈而
    停車等待綠燈直行，終因左轉幅度過大而撞及告訴人乙○○所騎乘之機車，造成
    乙○○受傷，被告有過失至明。再被告之過失行為與告訴人乙○○因本件車禍受
    傷間，有相當因果關係。從而，本件事證明確，犯行洵堪認定。
二、核被告所為，係犯刑法第一百八十五條之三之公共危險罪及同法第二百八十四條
    第一項前段之過失傷害罪。本件原判決認被告係犯上開二罪，並因犯意各別，行
    為互殊，分論併罰，原審因而適用刑法第一百八十五條之三、第二百八十四條第
    一項前段、第五十一條第十款（贅引）、修正前第四十一條、第四十二條第二項
    、罰金罰鍰提高標準條例第一項前段、第二條等規定，並審酌被告素行、犯罪動
    機、目的、手段、所生損害等一切情狀，分別就公共危險罪量處被告罰金二萬元
    ，就過失傷害罪量處有期徒刑二月，並就罰金、有期徒刑分別諭知易服勞役、易
    科罰金之折算標準，經核其認事用法，均無不合，量刑亦甚妥適。被告上訴意旨
    認已和解，量刑過重等語，要無理由，應予駁回。惟查：被告前未曾受有期徒刑
    以上刑之宣告，此有台灣高等法院檢察署刑案紀錄簡覆表附卷可按，念其素行尚
    佳，因一時失慮而罹刑章，且犯後與告訴人達成和解，未及撤回告訴，經此教訓
    後，應已知警惕，而無再犯之虞，本院因認對被告所宣告之刑，以暫不執行為適
    當，乃併予宣告二年以啟自新。至刑法第四十一條於行為後法律修正，比較新舊
    法，新法對於被告並無不利，自應適用新法第四十一條第一項前段，附此敘明。
三、據上論斷，應依刑事訴訟法第四百五十五條之一第三項、第三百六十八條，判決
    如主文。
本案經檢察官於知慶到庭執行職務。
中      華      民      國    九十      年      三      月     三十     日
                            台灣台北地方法院交通法庭
  審判長法  官  劉  壽  嵩
                                    法  官  鍾      華
                                    法  官  李  麗  玲
右正本證明與原本無異。
不得上訴。
                                    書記官  江  虹  儀
中      華      民      國    九十      年       三     月      三十    日


司法院資訊處製作；財團法人民間司法改革基金會備份。
